---
title: "Analyse des tweets"
output: html_document
---

```{r setup, include=FALSE}
knitr::opts_chunk$set(echo = TRUE)

library(FactoMineR)
```

# Etude sur les proximités entre rédactions

On peut visualiser des proximités entre rédactions du point de vue des journalistes qui appartiennent à plusieurs rédactions (ou qui ont évolué d'une rédaction à une autre). On crée donc un tableau de contingence croisant les rédactions entre elles, et qui donne dans une case le nombre de journalistes qui appartiennent simultanément à la rédaction i et la rédaction j.

```{r}
load("../data/journalist-and-description.RData")
don <- probable.journalist[,-(1:6)]
don[don>0] <- 1  ## recode les valeurs du tableau supérieure ou égale à 2
don <- don[which(apply(don,1,sum)>1),] ## supprime journaliste dans une seule rédaction
don <- t(don)
don <- don[sort(rownames(don)),] ### tri des rédactions par ordre alphabétique
media <- c("J","TV","TV","TV","J","J","Radio","J","Radio","J","J","J","J","J","J","J","J","J","J","J","J","J","J","J")
national <- rep("y",nrow(don))
national[c(5,6,10,13,19,20,22,24)] <- "n"
select <- which(apply(don,1,sum)>3) ## supprime les rédactions qui ont moins de 3 journalistes
media <- media[select]
don <- don[select,] 
```

```{r}
distRedaction=don%*%t(don)
resCA=CA(distRedaction,graph=FALSE)
plot(resCA,invisible="col",cex=.7)
```

En ne travaillant que sur les rédactions de la presse papier

```{r}
resCA=CA(distRedaction[which(media=="J"),which(media=="J")],graph=FALSE)
plot(resCA,invisible="col", cex=.7)
```

En ne travaillant que sur les rédactions de la presse papier, sans Valeur qui est très particulier.

```{r}
resCA2=CA(distRedaction[which(media=="J"& rownames(distRedaction)!="Valeur"),which(media=="J"&colnames(distRedaction)!="Valeur")],graph=FALSE)
plot(resCA2,invisible="col",cex=.7)
```

# Comparaison des rédactions à partir du vocabulaire utilisé dans les tweets

```{r}
PathAdress <- "C:/Users/husson/AOBox/Travail/Bureau/journalist-main/data"
MotJournaux <- read.table(paste0(PathAdress,"/count-lemme-journal.csv"),header = TRUE,sep=",",encoding="UTF-8",row.names=1)
MotJournaux <- read.table(paste0(PathAdress,"/count-mot-journal.csv"),header = TRUE,sep=",",encoding="UTF-8",row.names=1)
rownames(MotJournaux) <- MotJournaux[,1]
MotJournaux <- t(MotJournaux[,-1])
media <- c("J","TV","TV","TV","J","J","Radio","J","Radio","J","J","J","J","J","J","J","J","J","J","J","J","J","J","J")
national <- rep("y",nrow(MotJournaux))
national[c(5,6,11,14,19,20,22,24)] <- "n"
```

```{r}
nbfois <- 10
mot10 <- MotJournaux[,which(apply(MotJournaux,2,sum)>=nbfois)] ## mot cités plus de nbfois
nbredac <- 2
selectRedac <- which(national=="y")
selectRedac <- setdiff(selectRedac,which(rownames(mot10)%in%c("Valeur","Lacroix"))) ## ces 2 journaux sont très particuliers
matMot <- mot10[selectRedac,]

matMot <- matMot[,which(apply(matMot,2,sum)>0)] ## supprime mots non utilisés
selectMots <- which(apply(matMot>0,2,sum)>=nbredac)
matMot <- matMot[,selectMots] ## mots cités par au moins nbredac rédactions
```

```{r}
resCA <- CA(matMot,graph=FALSE)
plot(resCA, invisible="col",cex=.5)
```

```{r}
reshc <- HCPC(resCA,cluster.CA = "rows",graph=FALSE,nb.clust = -1,description=FALSE)
oo = catdes(cbind.data.frame(reshc$data.clust[ncol(reshc$data.clus)],mot10[selectRedac,]),1,proba=0.001)
for (i in 1:length(names(oo$quanti)))
  names(oo$quanti)[i] <- paste(rownames(reshc$data.clust)[which(reshc$data.clust[ncol(reshc$data.clus)]==i)],collapse="_")
```
