---
title: "Analyse des tweets"
output: html_document
---

```{r setup, include=FALSE}
knitr::opts_chunk$set(echo = TRUE)

library(FactoMineR)
```

# Comparaison des rédactions à partir du vocabulaire utilisé dans les tweets

```{r}
PathAdress <- "C:/Users/husson/AOBox/Travail/Bureau/journalist-main/data"
MotJournaux <- read.table(paste0(PathAdress,"/count-lemme-journal.csv"),header = TRUE,sep=",",encoding="UTF-8",row.names=1)
MotJournaux <- read.table(paste0(PathAdress,"/count-mot-journal.csv"),header = TRUE,sep=",",encoding="UTF-8",row.names=1)
rownames(MotJournaux) <- MotJournaux[,1]
MotJournaux <- t(MotJournaux[,-1])
media <- c("J","TV","TV","TV","J","J","Radio","J","Radio","J","J","J","J","J","J","J","J","J","J","J","J","J","J","J")
national <- rep("y",nrow(MotJournaux))
national[c(5,6,11,14,19,20,22,24)] <- "n"
```

```{r}
nbfois <- 10
mot10 <- MotJournaux[,which(apply(MotJournaux,2,sum)>=nbfois)] ## mot cités plus de nbfois
nbredac <- 2
selectRedac <- which(national=="y")
selectRedac <- setdiff(selectRedac,which(rownames(mot10)%in%c("Valeur","Lacroix"))) ## ces 2 journaux sont très particuliers
matMot <- mot10[selectRedac,]

matMot <- matMot[,which(apply(matMot,2,sum)>0)] ## supprime mots non utilisés
selectMots <- which(apply(matMot>0,2,sum)>=nbredac)
matMot <- matMot[,selectMots] ## mots cités par au moins nbredac rédactions
```

```{r}
resCA <- CA(matMot,graph=FALSE)
plot(resCA, invisible="col",cex=.5)
```
Classification des médias et caractérisation des classes par les mots (la caractérisation prend du temps au niveau des calculs)
```{r}
reshc <- HCPC(resCA,cluster.CA = "rows",graph=FALSE,nb.clust = -1,description=FALSE)
## oo = catdes(cbind.data.frame(reshc$data.clust[ncol(reshc$data.clus)],mot10[selectRedac,]),1,proba=0.001)
## for (i in 1:length(names(oo$quanti)))
##   names(oo$quanti)[i] <- paste(rownames(reshc$data.clust)[which(reshc$data.clust[ncol(reshc$data.clus)]==i)],collapse="_")
```

```{r}
theme = read.table("../data/themes.csv",header=TRUE,sep=";",quote="£",encoding="UTF-8")
for (i in 1:ncol(theme)) theme[,i]=tolower(theme[,i])
```
Comptage des mots par thème pour voir quels thèmes sont plus spécifiquement abordés par certaines rédactions

```{r}
liste_theme <- (1:ncol(theme))[-which(colnames(theme)=="Pays")]
mot_par_theme <- mot10[,liste_theme,drop=FALSE] ## initialisation
for (i in liste_theme){
  mot_par_theme[,i] <- apply(mot10[,which(colnames(mot10)%in%theme[,i])],1,sum)
}
colnames(mot_par_theme) <- colnames(theme)[liste_theme]
liste_mots <- unique(unlist(theme))
resCA <- CA(cbind.data.frame(mot_par_theme,mot10[,which(colnames(mot10)%in%liste_mots)]),graph=FALSE,col.sup=(ncol(mot_par_theme)+1):(ncol(mot_par_theme)+ncol(mot10[,which(colnames(mot10)%in%liste_mots)])))
plot(resCA,invisible="col.sup",cex=.8)
```

```{r}
for (i in 1:ncol(theme)){
  resCA <- CA(mot10[-which((national!="y")|(rownames(mot10)=="Blast")),which(colnames(mot10)%in%theme[,i])],graph=FALSE)
  print(plot(resCA,cex=.8,title=names(theme)[i]))
}
```

AFC sur qq mots en écologie - environnement
```{r}
resCA <- CA(mot10[-which((national!="y")|(rownames(mot10)=="Blast")),which(colnames(mot10)%in%theme$Écologie)],graph=FALSE)
plot(resCA, cex=.7)
```

AFC sur qq mots en économie
```{r}
resCA <- CA(mot10[,which(colnames(mot10)%in%theme$Transport)],graph=FALSE)
plot(resCA, cex=.7)
```

```{r}
mot_par_theme <- mot10[,1:ncol(theme),drop=FALSE] ## initialisation
colnames(mot_par_theme) <- colnames(theme)
liste_mots <- NULL
for (i in 1:ncol(theme)){
  mot_par_theme[,i] <- apply(mot10[,which(colnames(mot10)%in%theme[,i])],1,sum)
  liste_mots <- union(liste_mots,theme[,i])
}
resCA <- CA(cbind.data.frame(mot_par_theme,mot10[,which(colnames(mot10)%in%liste_mots)]),graph=FALSE,col.sup=(ncol(mot_par_theme)+1):(ncol(mot_par_theme)+ncol(mot10[,which(colnames(mot10)%in%liste_mots)])))
plot(resCA,invisible="col.sup",cex=.8)
```
AFM avec les thèmes
```{r}
tabdon <- mot10
indMotEcolo <- which(colnames(tabdon)%in%theme$Écologie)
indMotEcono <- which(colnames(tabdon)%in%theme$Economie)
indMotLaic <- which(colnames(tabdon)%in%theme$Laicité)
indMotPol <- which(colnames(tabdon)%in%theme$Politique)
indMotCovid <- which(colnames(tabdon)%in%theme$Covid)
indMotSport <- which(colnames(tabdon)%in%theme$Sport)
indMotTransport <- which(colnames(tabdon)%in%theme$Transport)
resMFA <- MFA(tabdon[-which((national!="y")|(rownames(mot10)=="Blast")),c(indMotEcolo,indMotEcono,indMotLaic,indMotPol,indMotCovid,indMotSport,indMotTransport)],type=rep("f",7),group=c(length(indMotEcolo),length(indMotEcono),length(indMotLaic),length(indMotPol),length(indMotCovid),length(indMotSport),length(indMotTransport)),name.group=c("Ecolo","Economie","Laïcité","Politique","Covid","Sport","Transport"),graph=FALSE)
plot(resMFA, cex=.5,habillage = "group",partial = "all")
plot(resMFA, cex=.5,choix="freq")
```

